【裁判字號】    98,上易,3062
【裁判日期】    981224
【裁判案由】    竊盜
【裁判全文】
臺灣高等法院刑事判決                98年度上易字第3062號
上  訴  人
即  被  告  甲○○
上列上訴人即被告因竊盜案件，不服臺灣士林地方法院98年度易
緝字第92號，中華民國98年10月30日第一審判決（起訴案號：臺
灣士林地方法院檢察署97年度偵字第7453號），提起上訴，本院
判決如下：
    主  文
上訴駁回。
    理  由
一、按不服地方法院之第一審判決而上訴者，應向管轄第二審之
    高等法院為之；上訴書狀應敘述具體理由；上訴書狀未敘述
    上訴理由者，應於上訴期間屆滿後20日內補提理由書於原審
    法院。逾期未補提者，原審法院應定期間先命補正，刑事訴
    訟法第361條第1項、第2項、第3項分別定有明文。又第二審
    法院認為上訴書狀未敘述理由，或上訴有第362 條前段之情
    形者，應以判決駁回之，同法第367條前段亦有明文規定。
    而所謂上訴之具體理由，必係依卷內既有訴訟資料或提出新
    事證，指摘或表明第一審判決有何採證認事、用法或量刑等
    足以影響判決本旨之不當或違法，而構成應予撤銷之具體事
    由，始足當之；倘僅泛言原判決認定事實錯誤、違背法令、
    量刑失之過重或輕縱，而未依上揭意旨指出具體事由，或形
    式上雖已指出具體事由，然該事由縱使屬實，亦不足以認為
    原判決有何不當或違法者，皆難謂係具體事由，俾與第二審
    上訴制度在請求第二審法院撤銷、變更第一審不當或違法之
    判決，以實現個案救濟及節制濫行上訴之立法目的相契合（
    最高法院97年度台上字第892 號判決意旨參照）。是倘上訴
    人之上訴書狀雖敘述上訴理由，惟並未具體敘述第一審判決
    有何不當或違法情形，即與未敘述具體理由無異，所為上訴
    ，即非適法。
二、查本件上訴人即被告甲○○不服原審判決，於民國（下同）
    98年11月11日具狀提起第二審上訴，復於98年12月8 日提出
    上訴理由補充狀，上訴理由略以：被告之工作收入微薄，又
    有幼女及罹病無法工作之女友需要扶養，因生活壓力及一時
    貪念而犯下本案，爰請法院審酌上情並從輕量刑，好讓被告
    盡快回家照顧幼女及罹病之女友云云。然查，原審法院已審
    酌被告正值壯年，不思以正當途徑獲取財物，竟自承僅因行
    經工地見有鋼鐵可供變賣，即起歹念行竊，更利用不知情之
    資源回收公司負責人池愛水，出動大貨車吊爪為渠竊盜，侵
    害被害人榮金營造工程股份有限公司之財產監督權，幸所竊
    得財物已返還被害人，被害人所受財產上之實際損害輕微，
    暨被告犯罪後已坦承犯行，態度尚稱良好等一切情狀，而予
    以量刑，並記明於原審判決內，並無任何輕重失衡或違法不
    當之處，上訴意旨以前揭理由請求減輕其刑云云，均未能具
    體指摘原判決於認定事實，適用法律及量刑等項有何違法或
    不當，揆諸上揭意旨，本件上訴顯不合法定程式，應予駁回
    ，並不經言詞辯論為之。
據上論斷，應依刑事訴訟法第367條前段、第372條，判決如主文
。
中    華    民    國    98    年    12    月    24    日
                  刑事第三庭審判長法  官   陳博志
                                  法  官   陳德民
                                  法  官   劉興浪
以上正本證明與原本無異。
不得上訴。
                                  書記官   顧正榕
中    華    民    國    98    年    12    月    24    日


司法院資訊處製作；財團法人民間司法改革基金會備份。
